臺灣高等法院臺中分院刑事判決
111年度金上訴字第1898號
上  訴  人  臺灣臺中地方檢察署檢察官
被      告  許智絨


上列上訴人因被告加重詐欺等案件，不服臺灣臺中地方法院110
年度金訴字第438號中華民國111年4月25日第一審無罪判決（起
訴案號：臺灣臺中地方檢察署109年度偵字第19606號、第26570
號），提起上訴，本院判決如下：
    主  文
上訴駁回。
    理  由
一、公訴意旨略以：曾士勇於民國109年1月4日某時，經由其外
    甥女即被告許智絨之介紹，意圖為自己不法之所有，基於與
    下述集團份子共犯加重詐欺、參與犯罪組織及洗錢之犯意聯
    絡，加入不詳真實姓名年籍而通訊軟體「微信」上暱稱為「
    娜娜」、通訊軟體Letstalk上暱稱為「原子小金剛」、「那
    個」（即陳兆國）、「誰」（即被告陳禹丞）、「瑪莉歐」
    及「韓**」等人所組成之三人以上，以實施詐術為手段，具
    有持續性或牟利性之有結構性組織，並聽從集團內不詳成員
    指示，持人頭帳戶提款卡，前往不特定地點領取遭集團內成
    員詐騙而匯入人頭帳戶內之款項，再轉交給集團內負責收取
    贓款之成員之工作，而用以掩飾或隱匿特定犯罪所得之去向
    ，並從中賺取所領取贓款之1%之報酬。曾士勇即於同年1月6
    日某時，先前往被告許智絨事前協助預訂之安順商務旅館，
    並於如附表二所示之時間，聽從通訊軟體Letstalk暱稱「原
    子小金剛」之成員指示，騎乘自己向上開旅館租賃之車號00
    0-000號重型機車，前往如附表二所示之地點，持用陳禹丞
    於同日在上開旅館所事先交付之如附表二所示人頭帳戶提款
    卡，以操作自動櫃員機方式，提領如附表二所示之款項，所
    提領款項中即包含如附表一所示被害人遭訛詐，而於附表一
    所示之時間所匯入如附表一所示之款項。曾士勇於提領上開
    贓款後，即在Letstalk上發出「出」之訊息，並於同日分別
    與陳禹丞相約在「菲力貓電子遊藝場」及臺中市北屯區東山
    路與和順路附近，由陳禹丞騎乘車號000-0000號重型機車前
    往與曾士勇會面，向曾士勇收取其所提領之款項後，陳禹丞
    隨即與其上手成員陳兆國聯繫，由陳兆國前往上開「菲力貓
    電子遊藝場」或「東山電子遊戲場」，分次向陳禹丞收取贓
    款，隨即輾轉交付集團上手。曾士勇另於同年1月10日12時2
    分許，騎乘前1日在臺中市○區○○路000巷00號之「車中寶」
    租車行所承租之機車，前往臺中市○區○○路0○000號之玉山商
    業銀行五權分行，持同集團內不詳成員事前交付之玉山商業
    銀行帳號0000000000000號提款卡，以操作自動櫃員機方式
    ，提領3萬元，而所提領款項即包含李若於同日某時接獲集
    團內成員佯稱為其胞弟並欲借款之詐騙電話訛詐後，於同日
    11時27分匯入之新臺幣18萬元。曾士勇於提領成功後，隨即
    依指示前往臺中市西區國立臺灣美術館附近交付贓款。旋不
    知情之何嘉倫騎乘車號000-0000號重型機車，附載陳兆國前
    往上址附近向曾士勇收取贓款。因認被告許智絨涉犯刑法第
    30條第1項及組織犯罪防制條例第3條第1項後段之幫助參與
    犯罪組織、刑法第30條第1項及同法第339條之4第1項第2款
    之幫助加重詐欺取財、刑法第30條第1項及洗錢防制法第14
    條第1項之幫助洗錢等罪嫌等語。
二、按犯罪事實應依證據認定之，無證據不得認定犯罪事實； 
    又不能證明被告犯罪者，應諭知無罪之判決，刑事訟訴法第
     154條第2項、第301條第1項前段分別定有明文。次按事實
    之認定，應憑證據，如未能發現相當之證據，或證據不足以
    證明，自不能以推測或擬制之方法，以為裁判之基礎；且認
    定犯罪事實所憑之證據，無論直接或間接證據，其為訴訟上
    之證明，須達於通常一般之人均不致有懷疑，而得確信其為
    真實之程度者，始得據為有罪之認定，倘其證明尚未達到此
    一程度，而有合理之懷疑存在時，尚難為有罪之認定基礎（
    最高法院40年度台上字第86號、76年台上字第4986號判例意
    旨參照）。又刑事訴訟法第156條第2項規定：被告或共犯之
    自白，不得作為有罪判決之唯一證據，仍應調查其他必要之
    證據，以察其是否與事實相符。其立法旨意乃在防範被告或
    共犯自白之虛擬致與真實不符，故對自白在證據上之價值加
    以限制，明定須藉補強證據以擔保其真實性。共犯所為不利
    於己之陳述，固得採為其他共犯犯罪之證據，然為保障其他
    共犯之利益，該共犯所為不利於己之陳述，除須無瑕疵可指
    外，且仍應調查其他必要之證據，以察其是否與事實相符，
    不得專憑該項陳述作為其他共犯犯罪事實之認定，即尚須以
    補強證據予以佐證，不可籠統為同一之觀察。而所謂補強證
    據，係指除該自白本身之外，其他足以證明該自白之犯罪事
    實確具有相當程度真實性之證據而言，雖所補強者，非以事
    實之全部為必要，但亦須因補強證據之質量，與自白之相互
    利用，足使犯罪事實獲得確信者，始足當之。又共犯之自白
    ，縱所述內容一致，仍為自白，究非屬自白以外之其他必要
    證據，尚不足以謂共犯之自白相互間得作為證明其所自白犯
    罪事實之補強證據（最高法院96年度台上字第1041號、100
    年度台上字第6592號判決意旨參照）。且依刑事訴訟法第16
    1條第1項規定：檢察官就被告犯罪事實，應負舉證責任，並
    指出證明之方法。因此，檢察官對於起訴之犯罪事實，應負
    提出證據及說服之實質舉證責任，倘其所提出之證據，不足
    為被告有罪之積極證明，或其闡明之證明方法，無從說服法
    官以形成被告有罪之心證，基於無罪推定之原則，自應為被
    告無罪判決之諭知（最高法院92年台上字第128號判例意旨
    參照）。
三、本件公訴意旨認被告涉犯刑法第30條第1項及組織犯罪防制
    條例第3條第1項後段之幫助參與犯罪組織、刑法第30條第1
    項及同法第339條之4第1項第2款之幫助加重詐欺取財、刑法
    第30條第1項及洗錢防制法第14條第1項之幫助洗錢等罪嫌，
    無非係以被告供承原為本案詐欺集團之「車手」，且曾將贓
    款交付陳禹丞、共犯曾士勇於警詢之證述、共同被告陳禹丞
    於警詢及偵訊之證述，及告訴人劉晏柔、紀廷萱、潘樺岑、
    邱茹郁、林宛君、謝發婷、李若、被害人姚雅芬等人於警詢
    之證述及相關轉帳、匯款交易明細、曾士勇提領贓款之監視
    器錄影畫面截圖、路口監視錄影畫面、如附表二所示帳戶之
    開戶資料及往來明細、曾士勇承租機車之合約書、證件及安
    順商務旅館住宿日報表、通訊軟體微信及Letstalk對談內容
    等為其主要論據。
四、訊據被告固坦承曾士勇為其舅舅，其曾在本案詐欺集團中擔
    任提款「車手」之事實，惟堅決否認有何幫助參與犯罪組織
    、幫助加重詐欺取財或幫助洗錢等犯行，辯稱：伊於108年1
    2月30日與陳禹丞、陳兆國發生口角，伊即將工作手機摔壞
    ，當天伊即搭車回高雄市，伊於109年1月之後就沒有參與本
    案詐欺集團了，伊並沒有介紹曾士勇參與本案詐欺集團，也
    沒有幫曾士勇訂安順商務旅館，伊之微信好友並無暱稱「娜
    娜」之人，伊係於被羈押後與母親通信時，才知道舅舅曾士
    勇也加入本案詐欺集團擔任「車手」之工作等語。
五、經查：
  ㈠曾士勇於109年1月間加入本案詐欺集團，擔任提款「車手」
    之工作，嗣本案詐欺集團成員分別詐騙如附表一所示之被害
    人及李若等人，各該被害人受騙轉帳或匯款後，曾士勇即於
    附表二所示之時間及109年1月10日12時2分許，分別持附表
    二所示之帳戶提款卡及玉山商業銀行帳號0000000000000號
    帳戶提款卡提領各被害人遭詐騙而轉帳或匯款之款項，再轉
    交與原審同案被告陳禹丞或陳兆國等人之事實，業據證人曾
    士勇於警詢（見第五分局警卷《下稱警卷㈠》第7至13頁；第三
    分局警卷《下稱警卷㈡》第13至21頁；第一分局警卷《下稱警卷
    ㈢》第7至19頁；109年度偵字第30999號卷《下稱偵30999卷》第
    43至53頁、第59至62頁）、證人即原審同案被告陳禹丞於警
    詢（見警卷㈠第39至46頁；偵30999號卷第75至80頁；警卷㈢
    第97至105頁）證述明確，並經證人即告訴人劉晏柔（見偵3
    0999卷第89至93頁）、紀廷萱（見偵30999卷第113至117頁
    ）、潘樺岑（見偵30999號第163至167頁）、邱茹郁（見警
    卷㈠第81至85頁）、林宛君（見警卷㈠第69至71頁）、謝發婷
    （見警卷㈠第73至79頁）、李若（見警卷㈢第149至153頁）、
    被害人姚雅芬（見警卷㈠第87至91頁）等人於警詢分別證述
    其等遭詐騙而轉帳或匯款等情甚詳，復有帳戶開戶資料及交
    易往來明細如附表二所示帳戶之開戶資料、交易紀錄（見偵
    30999卷第109、207至221頁《附表二編號1》；偵30999卷第22
    9至236頁、他字卷第21頁《附表二編號2》；偵30999卷第223
    至227頁、他字卷第23頁《附表二編號3》；警卷㈠第233至258
    頁《附表二編號4》；警卷㈠第217至229《附表二編號5》）、自
    動櫃員機及路口監視器錄影畫面（見警卷㈠第97至109頁、警
    卷㈡第79至80頁、偵30999卷第55至57頁）、相關報案、轉帳
    交易資料等在卷可稽，且為被告所不爭執，是以此部分事實
    固堪認定。
  ㈡關於曾士勇加入本案詐欺集團之經過，證人曾士勇雖於警詢
    證稱：我外甥女許智絨因為知道我缺錢，所以於109年1月4
    日15時許用LINE暱稱「GD」打語音電話給我，說臺中有一個
    工作可以做，是領現金的，詳細工作內容是我到臺中後，許
    智絨用LINE傳一個微信ID，請我聯絡微信暱稱「娜娜」，「
    娜娜」指示我下載Letstalk私通通訊軟體，然後與「娜娜」
    使用之私通暱稱「那個」以語音方式了解內容，我後來問許
    智絨報酬如何發放，她說10萬元可獲得1%報酬，我於109年1
    月6日23時許入住安順旅館是許智絨先以我的名字訂的等語
    （見警卷㈠第11頁；警卷㈡第19至21頁；警卷㈢第13至15頁；
    偵30999卷第60至61頁）。惟觀諸證人曾士勇之行動電話翻
    拍照片（見警卷㈠第119至121頁），並無被告與曾士勇間於1
    09年1月4日聯絡之相關紀錄，曾士勇與微信暱稱「娜娜」之
    對話中，亦均未提及其係經被告介紹之情；另曾士勇於安順
    商務旅館之住宿資料及租用機車合約中（見警卷㈠第115頁、
    第117頁），亦未見與被告有關之記載。至證人即原審同案
    被告陳禹丞於109年7月11日警詢雖證稱：曾士勇是許智絨介
    紹給陳兆國，因為當時許智絨已經結束提領工作返回高雄，
    所以陳兆國便聯絡曾士勇接替許智絨的位置等語（見警卷㈢
    第103頁），惟證人陳禹丞於109年4月16日警詢原否認知悉
    證人曾士勇係如何加入本案詐欺集團（見警卷㈠第44頁），
    是以其所證已有前後不符之瑕疵，且證人陳禹丞於偵訊乃證
    稱：陳兆國先找許智絨後來找曾士勇，因為我聽陳兆國說許
    智絨要休息，後來才找曾士勇，但許智絨怎麼跟陳兆國說的
    我不知道等語（見偵26570卷第117頁），其此部分證述顯與
    證人曾士勇所證加入本案詐欺集團之過程不符，亦難據以佐
    證證人曾士勇所證經被告介紹而加入本案詐欺集團等情屬實
    。
  ㈢綜上，公訴人所持論據僅足以證明曾士勇有於109年1月初加
    入本案詐欺集團擔任提款車手之事實，惟除共犯曾士勇、陳
    禹丞之證述外，並無其他補強證據足認被告確有介紹曾士勇
    加入本案詐欺集團之行為，且共犯曾士勇、陳禹丞之證述亦
    有前後不符或彼此所述不相符合之瑕疵，尚難遽採，自無從
    據此推認被告確有公訴意旨所指幫助參與犯罪組織、幫助加
    重詐欺取財及幫助洗錢等犯行，此外，復無其他積極之證據
    足以證明被告確有公訴意旨所指幫助參與犯罪組織、幫助加
    重詐欺取財及幫助洗錢等犯行，則要屬不能證明被告犯罪。
六、綜上所述，本件依公訴人所提出之證據，尚不足以證明被告
    確有上開公訴意旨所指之幫助參與犯罪組織、幫助加重詐欺
    取財及幫助洗錢犯行，公訴人既未為充足之舉證，自無從說
    服本院以形成被告有罪之心證。而依舉證分配之法則，對於
    被告之成罪事項，應由檢察官負提出證據及說服法院之實質
    舉證責任。倘其所提出之證據不足為被告有罪之積極證明，
    或其所指出證明之方法無從說服法院以形成被告有罪之心證
    ，基於無罪推定之原則，自應為被告無罪判決之諭知。本件
    經調查現存證據，仍有相當程度之合理懷疑存在，致未能對
    被告形成有罪之確信，原審因此就被告所涉助參與犯罪組織
    、幫助加重詐欺取財及幫助洗錢等犯行以不能證明被告犯罪
    ，依刑事訴訟法第301 條第1項之規定判決被告無罪。經核
    原判決對於不能證明被告有檢察官起訴書所指之幫助參與犯
    罪組織、幫助加重詐欺取財及幫助洗錢等犯行，業已詳為調
    查審酌，並說明其認定之證據及理由，且無違證據法則及經
    驗法則，其認事用法均無不合。檢察官上訴意旨略以：被告
    於109年4月7日警詢供稱：我也是看到我分享的這篇應徵工
    作貼文而主動跟發文人於FB Messenger聯絡的，連絡後就約
    在108年12月16日西屯區世界之心社區旁的全家由陳禹丞來
    跟我面談，工作内容就是將客人預存的現金把它領出來交回
    公司。(問：曾士勇加入詐騙集團？招募方式為何？工作内
    容、流程為何？)我大約在108年11月底於自己的FB有分享兼
    職工讀的貼文，工作内容是德州撲克現金版領取收發人，内
    容是稱將客人預存的現金把它領出來交回公司，曾士勇可能
    有看到我的貼文後自己去跟詐騙集團聯絡的等語，足見被告
    許智絨在知悉為詐欺集團從事車手工作時，仍然於臉書張貼
    詐欺集團招募車手之相關貼文，其主觀上已可預見此舉將增
    加閱覽者加入詐欺集團工作行列之機率，增益詐欺集團募得
    新的車手成員之效果。而同案被告曾士勇於109年4月15日警
    詢亦供稱：(何人?何時？何地？招募你加入？招募者聯絡方
    式或帳號為何？)是我姪女許智絨在109年1月初，詢問我要
    不要上台中工作，薪水還蠻不錯的，她就用line傳遞一個微
    信的id，我加對方暱稱「娜娜」，「娜娜」指示我去下載「
    letstalk」，就將我加入一個群組，「娜娜」就是上手「那
    個」等語，可知被告曾士勇係因被告張貼前揭FB貼文，始向
    被告詢問此等賺錢之機會，並經被告告知加入方式等，且被
    告及同案被告曾士勇亦均供承其等擔任「車手」有使用「le
    tstalk」通訊軟體，而「letstalk」暱稱「那個」之人即為
    同案被告陳兆國，堪信其等均隸屬同一詐欺集團。況同案被
    告陳禹丞於109年7月1日（按應為11日）警詢供稱：許智絨
    是陳兆國招募的，曾士勇是許智絨介紹給陳兆國，因為當時
    許智絨已經結束提領工作返回高雄，所以陳兆國便聯絡曾士
    勇接替許智絨的位置；我是由陳兆國招募加入詐騙集團，所
    以陳兆國是我們3人的車手頭等語，衡酌詐欺集團縱使於網
    路上招募車手，亦會就應徵之人有所保留或調查，避免遭警
    方查緝或應徵之人檢舉，是由已擔任「車手」之成員，個別
    推薦或另行招募新成員予詐欺集團，亦非罕見，而被告離開
    上開集團之時間點，恰為同案被告曾士勇加入之時間點，堪
    信2人應有所聯繫，同案被告曾士勇方得接替被告許智絨之
    位置，是原審判決被告無罪，容有誤會，原判決認事用法尚
    有未洽，請將原判決撤銷，更為適當合法之判決等語。本院
    查：㈠被告於109年4月7日警詢之供述僅係猜測曾士勇有可能
    係看到其貼文後自己去跟詐欺集團聯絡，與曾士勇所稱係被
    告於109年1月初詢問其要不要上臺中工作，並加入暱稱「娜
    娜」之微信，再由「娜娜」指示其下載「letstalk」，就將
    其加入一個群組等情並不相同，又曾士勇之行動電話翻拍照
    片，並無被告與曾士勇間於109年1月4日聯絡之相關紀錄，
    而曾士勇與微信暱稱「娜娜」之對話中，亦均未提及其係經
    被告介紹之情；另曾士勇於安順商務旅館之住宿資料及租用
    機車合約中，亦未見與被告有關之記載。再證人即原審同案
    被告陳禹丞於109年7月11日警詢雖證稱：曾士勇是許智絨介
    紹給陳兆國等語，惟證人陳禹丞於109年4月16日警詢原係否
    認知悉證人曾士勇係如何加入本案詐欺集團，是以其所證已
    有前後不符之瑕疵，且證人陳禹丞於偵訊乃證稱：陳兆國先
    找許智絨後來找曾士勇，因為我聽陳兆國說許智絨要休息，
    後來才找曾士勇，但許智絨怎麼跟陳兆國說的我不知道等語
    ，亦難據以佐證證人曾士勇所證其係經被告介紹而加入本案
    詐欺集團等情屬實，是以檢察官上訴所陳並無足採。㈡本案
    依卷內相關積極證據資料，均不足以使本院形成被告確有幫
    助參與犯罪組織、幫助加重詐欺取財及幫助洗錢犯行之確信
    ，仍有合理之懷疑存在，已如前述，而本案既不能證明被告
    犯行，且檢察官仍未提出足以證明被告有幫助參與犯罪組織
    、幫助加重詐欺取財及幫助洗錢之積極證據，上訴意旨所稱
    各節仍無法動搖原判決之基礎，本件檢察官上訴為無理由，
    應予駁回。
據上論結，應依刑事訴訟法第368條，判決如主文。
本案經檢察官張良旭提起公訴，檢察官賴謝銓提起上訴，檢察官
郭棋湧到庭執行職務。
中　　華　　民　　國　　111 　年　　10　　月　　25　　日
            刑事第二庭　    審判長法　官　何志通
                                  法　官　葉明松
                                  法　官　石馨文
以上正本證明與原本無異。
被告不得上訴；檢察官得上訴，惟應符合刑事妥速審判法第9條
之規定。
如不服本判決應於收受送達後二十日內向本院提出上訴書狀，其
未敘述上訴理由者，並得於提起上訴後二十日內向本院補提理由
書（均須按他造當事人之人數附繕本）「切勿逕送上級法院」。
因疫情而遲誤不變期間，得向法院聲請回復原狀。
                                  書記官 陳儷文　　
中　　華　　民　　國　　111 　年　　10　　月　　25　　日
附錄論罪科刑法條
刑事妥速審判法第9條
除前條情形外，第二審法院維持第一審所為無罪判決，提起上訴
之理由，以下列事項為限：
一、判決所適用之法令牴觸憲法。
二、判決違背司法院解釋。
三、判決違背判例。
刑事訴訟法第三百七十七條至第三百七十九條、第三百九十三條
第一款規定，於前項案件之審理，不適用之。 
附表一：
編號 被害人 詐  騙  方  法 轉帳時間、地點 轉帳金額(新臺幣) 轉入帳戶 證據資料 證據出處 １ 劉晏柔(告訴) 本案詐欺集團不詳成員於109年1月7日16時42分許，以電話聯絡劉晏柔，先後冒稱係PCHOME購物平臺、郵局人員，佯稱其先前於上開購物平台購物之賣家係人頭帳戶，已有多人受騙，其帳戶被鎖定，需其配合操作網路消款云云，致劉晏柔陷於錯誤，依指示於右列時、地，轉帳右列金額至右列帳戶。 109年1月7日17時26分、17時30分，在連江縣南竿鄉使用網路轉帳 49,986元、44,045元 陳玟今之國泰世華商業銀行帳號000000000000號帳戶（即附表二編號1） 連江縣警察局南竿警察所受理各類案件紀錄表、受理刑事案件報案三聯單、內政部警政署反詐騙諮詢專線紀錄表、165專線協請金融機構暫行圈存疑似詐欺款項通報單、交易明細截圖 偵30999卷第97至107頁 ２ 紀廷萱(告訴) 本案詐欺集團不詳成員於109年1月7日16時30分許，以電話聯絡紀廷萱，先後冒稱係慶泰餐具公司、玉山銀行人員，佯稱其先前於上開公司網站購買餐具，遭誤設為批發商，致其購買數量誤設為12組，為確認是否遭扣款，需其配合操作網路銀行云云，致紀廷萱陷於錯誤，依指示操作網路銀行，而於右列時、地，轉帳右列金額至右列帳戶。 109年1月7日17時59分，在新北市坪林區使用網路銀行 49,877元 陳俊宇之彰化商業銀行帳號00000000000000號帳戶（即附表二編號2） 新北市政府警察局新店分局坪林分駐所陳報單、受理各類案件紀錄表、受理刑事案件報案三聯單、內政部警政署反詐騙諮詢專線紀錄表、匯款明細截圖、受理詐騙帳戶通報警示簡便格式表、紀廷萱之玉山銀行帳戶開戶資料及交易明細 偵30999卷第121至137、155至159頁 ３ 潘樺岑(告訴) 本案詐欺集團不詳成員於109年1月5日15時14分許，以電話聯絡潘樺岑，先後冒稱係樂天商城網站、中國信託銀行人員，佯稱其先前網路購物時，因工作人員疏失，誤下單為30筆，需其配合操作網路銀行云云，致潘樺岑陷於錯誤，依指示操作網路銀行，而於右列時、地，轉帳右列金額至右列帳戶。 109年1月7日20時41分、52分，在新北市淡水區使用網路銀行 99,987元、19,800元 江世翔之合作金庫商業銀行埔墘分行帳號0000000000000號帳戶（即附表二編號3） 新北市政府警察局淡水分局水碓派出所受理刑事案件報案三聯單、內政部警政署反詐騙諮詢專線紀錄表、中國信託商業銀行轉帳證明紀錄、金融機構聯防機制通報單 偵30999卷第171至173、181、191頁 ４ 邱茹郁(告訴) 本案詐欺集團不詳成員於109年1月7日19時46分許，以電話聯絡邱茹郁，先後冒稱係網路店家客服人員、銀行人員，佯稱其網路購物資料重複，為辦理解除，需配合操作網路銀行、自動櫃員機驗證身分云云，致邱茹郁陷於錯誤，依指示操作網路銀行、自動櫃員機，而於右列時、地，分別轉帳右列金額至右列帳戶。 109年1月7日20時33分、20時35分許，在桃園市龜山區使用網路轉帳 49,985元、49,985元 江世翔之中華郵政板橋三民路郵局帳號0000000-0000000號帳戶（即附表二編號4） 內政部警政署反詐騙諮詢專線紀錄表、桃園市政府警察局桃園分局武陵派出所受理詐騙帳戶通報警示簡便格式表、金融機構聯防機制通報單、受理刑事案件報案三聯單、國泰世華銀行自動櫃員機交易明細表、行動電話通訊紀錄及網路轉帳交易明細查詢翻拍照片 警卷㈠第173至175、181、191至195頁、警卷㈡第55頁    109年1月7日21時17分許，在桃園市○○區○○路00號全家便利商店之自動櫃員機 29,985元    ５ 林宛君 (告訴) 本案詐欺集團不詳成員於109年1月7日18時20分許，以電話聯絡林宛君，先後冒稱係「愛上新鮮」網路店家、元大銀行客服人員，佯稱其有多筆交易訂單，為取消訂單，需其配合操作網路銀行云云，致林宛君陷於錯誤，依指示於右列時、地，轉帳右列金額至右列帳戶。 109年1月7日21時10分及13分許，在新北市○○區○○○路○段000號統一超商麗池門市使用網路轉帳 99,987元、49,988元 江世翔之玉山商業銀行帳號0000000000000號帳戶（即附表二編號5） 內政部警政署反詐騙諮詢專線紀錄表、新北市政府警察局林口分局文林派出所受理詐騙帳戶通報警示簡便格式表、金融機構聯防機制通報單、告訴人林宛君之帳戶存摺封面影本、轉帳明細、通聯紀錄畫面截圖 警卷㈠第123至125、131至136頁 ６ 謝發婷 (告訴) 本案詐欺集團不詳成員於109年1月7日18時37分許，以電話聯絡謝發婷，先後冒稱係「衛立兒生活館」、中華郵政人員，佯稱因該店家網站遭駭客入侵，其訂單遭誤設為20筆，需其配合操作以解除訂單云云，致謝發婷陷於錯誤，依指示於右列時、地，轉帳右列金額至右列帳戶。 109年1月7日21時12分，在臺中市○○○路00號華南商業銀行自動櫃員機 8,500元 江世翔之中華郵政板橋三民路郵局帳號0000000-0000000號帳戶（即附表二編號4） 內政部警政署反詐騙諮詢專線紀錄表、臺中市政府警察局太平分局太平派出所受理詐騙帳戶通報警示簡便格式表、華南商業銀行自動櫃員機交易明細表、行動電話通聯記錄、網購網站翻拍照片、謝發婷之玉山銀行帳戶存摺影本 警卷㈠第137至139、157、161至163、169至171頁 ７ 姚雅芬 本案詐欺集團不詳成員於109年1月7日21時許，以電話聯絡姚雅芬，先後冒稱係「專品藥局」、郵局客服人員，佯稱因系統操作錯誤誤設其為會員，將遭強制扣款，需其配合操作自動櫃員機以防止交易云云，致姚雅芬陷於錯誤，依指示操作自動櫃員機，而於右列時、地，轉帳右列金額至右列帳戶。 109年1月7日21時45分，在宜蘭縣全家便利商店之自動櫃員機 10,985元 江世翔之中華郵政板橋三民路郵局帳號0000000-0000000號帳戶（即附表二編號4） 內政部警政署反詐騙諮詢專線紀錄表、金融機構聯防機制通報單、網購商品畫面截圖、通聯紀錄截圖、姚雅芬之永豐銀行帳戶往來明細畫面截圖、存摺影本、金融卡影本 警卷㈠第197至199、201至206、209至211、214頁 

附表二：
編號 提領之帳戶 提領時間 提領地點 提領金額   （新臺幣） １ 陳玟今之國泰世華商業銀行帳號000000000000號帳戶 109年1月7日17時47分至18時2分許 臺中市○○區○○路00號之合作金庫商業銀行太平分行 2萬元、2萬元、2萬元、2萬元、1萬4千元 ２ 陳俊宇之彰化商業銀行帳號00000000000000號帳戶 109年1月7日18時40分至42分許 臺中市○○區○○路○段000號之臺灣土地銀行太平分行 2萬元、2萬元、9千元(均不含手續費5元) ３ 江世翔之合作金庫商業銀行埔墘分行帳號0000000000000號帳戶 109年1月7日21時26分至33分許 臺中市○○區○○路0段000號之土地銀行太平分行 2萬元、2萬元、2萬元、1萬元、2萬元、2萬元、2萬元、9千元(均不含手續費5元) ４ 江世翔之中華郵政板橋三民路郵局帳號0000000-0000000號帳戶 109年1月7日21時1分至5分許 臺中市○區○○○路00號之新光商業銀行十甲分行 2萬元、2萬元、2萬元、2萬元、1萬9千元(均不含手續費5元)   109年1月7日22時30分至31分許 臺中市○○區○○路○段000號合作金庫商業銀行軍功分行 2萬元、2萬元、1萬元(均不含手續費5元) ５ 江世翔之玉山商業銀行帳號0000000000000號帳戶 109年1月7日22時7分至8分許 臺中市○○區○○路○段000號臺中市第二信用合作社軍功分社 2萬元、2萬元、2萬元、2萬元(均不含手續費5元)